【裁判字號】    89,上易,939
【裁判日期】    890726
【裁判案由】    傷害等
【裁判全文】
臺灣高等法院高雄分院刑事判決                    八十九年度上易字第九三九號
      上  訴  人  台灣高雄地方法院檢察署檢察官
      上  訴  人
      即  被  告  丁○○
右上訴人因被告傷害案件，不服臺灣高雄地方法院八十九年度易字第一六一號中華民
國八十九年五月五日第一審判決（起訴案號：臺灣高雄地方法院檢察署八十八年度偵
字第一六三四二號、第二七六○六號），提起上訴，本院判決如左：
      主      文
原判決撤銷。
丁○○傷害人之身體，處有期徒刑參月，如易科罰金，以參佰元折算壹日；又以加害
生命之事恐嚇他人，致生危害於安全，處有期徒刑參月，如易科罰金，以參佰元折算
壹日；應執行有期徒刑伍月，如易科罰金，以參佰元折算壹日。
      事      實
一、緣丁○○與乙○○係甥舅關係，而乙○○與丁○○之子蕭毓德等人所共有之土地
    因分割共有物事件涉訟，繫屬於本院（八十八年度重上字第五二號），於民國八
    十八年六月三十日上午在本院開庭，丁○○當天開完庭後，於下午一時許，前往
    其母親丙○○○位於高雄市新興區○○○街十九號二樓之住處，因前開土地分割
    糾紛，與乙○○、丙○○○發生爭執，丁○○竟基於基於普通傷害之犯意，出手
    毆打乙○○之胸部，使乙○○仰倒在地，而受有後頭痛、背部五×二甲分皮下出
    血之傷害。隨即又另行基於以加害生命之事恐嚇他人之概括犯意，連續出言恐嚇
    乙○○稱：「等待法院結束（指前開分割共有物之民事訴訟）後，白道、黑道都
    要來，要讓你全家都死」等語，復對丙○○○恐嚇稱：「開庭亂說話，要讓你好
    看」等語，使乙○○及丙○○○均因而心生畏懼，致生危害於安全。
二、案經被害人乙○○、丙○○○訴請臺灣高雄地方法院檢察署檢察官偵查起訴。
      理      由
一、訊據上訴人即被告丁○○矢口否認有何傷害及恐嚇之犯行，辯稱：我沒有恐嚇告
    訴人乙○○及丙○○○，係告訴人及我舅媽張萓烔三人共同壓住我，我用手撥開
    ，我們有發生拉扯，但沒有動手打乙○○，我不知道他為何受傷，我本身也有受
    傷云云。
二、經查：
（一）右揭事實，迭據告訴人乙○○、丙○○○於偵訊、原審及本院調查、審理中指
      訴綦詳，核與在場證人張萓烔於偵訊及原審證述之情節相符（見偵查卷第四十
      九頁背面、原審卷第二十四頁），乙○○受有前開後頭痛、背部五×二甲分皮
      下出血之傷害，則有鄭乃榮醫院診斷證明書一紙在偵查卷可稽，乙○○所受之
      傷害係在後頭部及背部，與告訴人乙○○、丙○○○及證人張萓烔指訴：被告
      以雙手毆打乙○○之前胸，使其仰躺在地上等語相符合，況丙○○○係被告之
      母親，被告之子蕭毓德等人所有前開與告訴人乙○○共有之土地，亦係告訴人
      丙○○○所贈與，告訴人丙○○○自無故意設詞誣陷自己子女之可能，且告訴
      人丙○○○已七十一歲，告訴人乙○○已五十二歲，而被告身強體壯，告訴人
      二人顯然不可能共同壓住被告。
（二）告訴人乙○○、丙○○○分別為被告之舅舅、母親，與被告有至親關係，因土
      地分割共有物涉訟，如被告未對彼等加以恐嚇，彼等豈有設詞加以誣告之理？
      且被告向告訴人乙○○、丙○○○恐嚇之內容均與分割共有物有關，顯然被告
      對其母親即告訴人丙○○○於案發當天上午在本院八十八年度重上字第五二號
      分割共有物一案庭訊之內容有所不滿，因此於開完庭後，前往其母親住處欲找
      其理論，因而發生口角，並出言恐嚇，告訴人乙○○、丙○○○之指控與常理
      相符，且經證人張萓烔於偵訊及原審證述屬實（見偵查卷第四十九頁背面、原
      審卷第二十四頁），果如被告未向告訴人二人恐嚇，作為母親之人僅可原諒兒
      子，告訴人丙○○○豈會如此生氣，迄今仍不原諒被告。
（三）綜上所述，足見被告所辯，顯係事後卸責之詞，不足採信。本件罪證明確，被
      告傷害、恐嚇犯行，均堪認定。
三、核被告所為，係犯刑法第二百七十七條第一項之傷害罪及同法第三百零五條之恐
    嚇危害安全罪。被告先後二次恐嚇行為，時間緊接，所犯罪名相同，顯係出於概
    括之犯意為之，為連續犯，應依刑法第五十六條之規定，以一罪論，並依法加重
    其刑。被告除傷害及恐嚇告訴人乙○○外，又連續恐嚇告訴人丙○○○，可見被
    告傷害及恐嚇罪之犯罪客體並非同一人，且先後為之，恐嚇罪部分又成立連續犯
    ，足見被告所犯傷害及恐嚇罪，並無何方法、結果牽連關係之可言，應係另行起
    意，且所犯罪名互異，應予分論並罰。甲訴人認被告所犯上開傷害及恐嚇罪二罪
    間，有方法、結果之牽連關係，為牽連犯，應從一重之傷害罪處斷，尚有未洽。
四、原審以被告罪證明確，因予論罪科刑，故非無見；惟查：（一）被告毆打告訴人
    乙○○之胸部，使乙○○仰倒在地，而受有後頭痛、背部五×二甲分皮下出血之
    傷害，此有鄭乃榮醫院診斷證明書一紙在偵查卷可稽，且經本院調查中訊問告訴
    人乙○○查明屬實，原審卻誤載為「受有後頸痛、背部五×二甲分皮下出血之傷
    害」，與事實不符，尚有未洽。（二）被告所犯上開傷害及恐嚇罪，並無何方法
    、結果牽連關係之可言，應係犯意個別，罪名互異，應予分論並罰。原審卻認被
    告所犯上開傷害及恐嚇罪二罪間，有方法、結果之牽連關係，為牽連犯，應從一
    重之傷害罪處斷，亦有未洽。檢察官上訴意旨，以量刑過輕為由，指摘原判決不
    當，雖無理由；被告上訴意旨，仍執前詞，否認犯罪，指摘原判決不當，亦無足
    取，然原判決既有上開可議之處，自屬無可維持，應由本院將原判決予以撤銷改
    判。爰審酌被告僅因其子女與乙○○共有之土地涉訟，即傷害乙○○，並出言恐
    嚇其母親及舅舅，惡性非輕，犯後亦未與告訴人達成民事和解，態度不佳，乙○○受傷情形尚非嚴重等一切情狀，各量處有期徒刑三月，並分別諭知如易科罰金
    之折算標準，並定應執行刑為有期徒刑五月，並諭知如易科罰金之折算標準。
據上論斷，應依刑事訴訟法第三百六十九條第一項前段、第三百六十四條、第二百九
十九條第一項前段，刑法第五十六條、第二百七十七條第一項、第三百零五條、第四
十一條、第五十一條第五款，罰金罰鍰提高標準條例第一條前段、第二條，判決如主
文。
本案經檢察官林炳雄到庭執行職務。
中      華      民      國    八十九    年      七      月    二十六    日
                              臺灣高等法院高雄分院刑事第七庭
                                  審判長法官  王光照
                                        法官  黃仁松
                                        法官  黃壽燕
右正本證明與原本無異。
不得上訴。
                                      書記官  蘇恒仁
中    華    民    國     八十九     年       七       月    二十七      日
附錄本判決論罪科刑法條：
刑法第二百七十七條條第一項
  傷害人之身體或健康者，處三年以下有期徒刑、拘役或一千元以罰金。
刑法第三百零五條
  以加害生命、身體、自由、名譽、財產之事恐嚇他人，致生危害於安全
  者，處二年以下有期徒刑、拘役或三百元以下罰金。
                                                                        Ｆ


司法院資訊處製作；財團法人民間司法改革基金會備份。
